# **Adrien** Régis DÉVELOPPEUR FULLSTACK

07 81 06 48 78 adrien.regis@gmail.com Linkedin in Github (

#### Profil



Développeur web freelance depuis deux ans, spécialisé dans la conception de solutions numériques sur mesure pour divers clients. Issu d'une reconversion professionnelle, j'allie expérience terrain et formation intensive à l'École 42, où je perfectionne mes compétences en autonomie, résolution de problèmes et innovation technologique. Rigoureux et adaptable, je conçois des solutions sur mesure.

## Compétences



- Ruby / Ruby on Rails
- HTML, CSS, SCSS, JSON
- JavaScript / Stimulus / Node.Js / Express Js
- · C. Shell

#### Soft Skills —



Communication / Esprit d'équipe / adaptabilité / flexibilité

### Langues







#### **Hobbies**









Bénévolat -



Basketball Coach, Chelles

2008 - actuellement

• Entraînement de plus de 25 équipes de jeunes joueurs des catégories U11 à U17 depuis 2008.

## Expériences professionnelles -



Développeur Fullstack Freelance, Paris juillet 2023 - actuellement

- Programmation d'un jeu de quizz en ligne sur la NBA. (RoR, JavaScript)
- Développement d'un site en low-code / no-code, "Les Pépites d'Elo". (Shopify, liquid)
- Professeur Assistant Ruby / Ruby on Rails / CSS - Le Wagon, Paris

septembre 2023 - actuellement

- Assister les enseignants plus expérimentés pour accompagner les étudiants dans l'apprentissage du code à apprendre le code. (Ruby, RoR, HTML, CSS, JS)
- Professeur d'anglais Education Nationale,

septembre 2014 - août 2023

- 10 ans d'enseignement de l'anglais et la littérature anglaise en lycée (Lycée Honoré de Balzac)
- Enseignement de l'anglais dans le supérieur (Paris Sorbonne, Paris Diderot, EIDD, Paris 8)

## Formations -



École 42, Paris

novembre 2024 - actuellement

Formation basée sur la résolution de projets concrets -Développement de compétences en programmation, résolution de problèmes complexes et travail collaboratif.

- Titre Professionnel Concepteur, Développeur d'applications web, RNCP-6, Le Wagon, Paris septembre 2023
  - Développement Web fullstack sur les fondements de la programmation orientée objet.
- Master Métiers de l'enseignement, de l'éducation et de la formation, Sorbonne, **Paris**

2012 - 2014

CQP - Basketball, Ligue de basket-ball d'IDF, **PARIS** 

2017 - 2018